臺灣臺中地方法院刑事判決　　　　　　　　　　　　　九十三年度訴字第二二九號
　　公　訴　人　臺灣臺中地方法院檢察署檢察官
　　被　　　告　甲○○
右列被告因違反毒品危害防制條例案件，經檢察官提起公訴（九十二年度毒偵字第三
三三七號）暨移
獨任以簡式審判程序進行而判決如左：
    主  文
甲○○連續施用第一級毒品，處有期徒刑拾月。
    事  實
一、甲○○前曾因施用毒品案件，經本院以九十年度毒聲字第三四０六號裁定令入強
    制戒治處所施以強制戒治一年，至民國九十二年一月二十四日始因接受強制戒治
    完畢出監，並由臺灣臺中地方法院檢察署檢察官於九十二年二月二十七日以九十
    二年度戒毒偵字第一０六號為不起訴處分確定。詎甲○○仍不知悔改，復基於施
    用第一級毒品海洛因之概括犯意，自九十二年四月間起再度以每週一次左右之頻
    率，於其位於臺中市○○區○○路一七一之三號家中以清水稀釋海洛因，並以針
    筒為靜脈注射之方式連續施打第一級毒品海洛因多次至九十二年十一月底至十二
    月初期間，嗣分別於九十二年九月二十三日二十一時三十分許、九十二年十二月
    四日十四時三十分許，為警於臺中市○○區○○路與大鵬路口查獲。
二、案經臺中市警察局移送臺灣臺中地方法院檢察署檢察官偵查起訴暨移送併辦。
    理  由
一、訊據被告甲○○就右開時、地連續多次施用第一級毒品海洛因之犯行，業於本院
    準備程序及審理中坦承不諱，核與卷附被告二度遭查獲後立即接受警方採尿送驗
    之中山醫學大學附設醫院藥物濫用檢測中心報告書二份（報告日期分別為九十二
    年十月五日及同年十二月十九日）內容即被告之尿液經檢測後均含有鴉片、嗎啡
    代謝物等情相符，堪信被告之自白與事實相符而堪以認定。又被告前曾於九十年
    間因施用毒品案件，經本院以九十年度毒聲字第三四０六號裁定令入戒治處所施
    以強制戒治一年至九十二年一月二十四日始因接受強制戒治完畢出監，並由臺灣
    臺中地方法院檢察署檢察官於九十二年二月二十七日以九十二年度戒毒偵字第一
    ０六號為不起訴處分確定等情，有臺灣臺中地方法院檢察署刑案資料查註紀錄表
    、臺灣高等法院被告全國前案紀錄表各一份附卷可稽而堪以認定。本件被告犯行
    乃屬事證明確，應予依法論科。
二、查被告甲○○行為後，新修正之毒品危害防制條例雖自九十三年一月九日施行（
    該條例係於九十二年七月九日修正公布，依該條例第三十六條規定，自公布後六
    個月施行），惟關於施用第一級毒品或第二級毒品之刑罰規定即毒品危害防制條
    例第十條，修正前後之條文不論構成要件、條次、法定刑度均無變更，應不生比
    較新舊法之問題，合先敘明。再關於犯施用第一級或第二級毒品，經觀察勒戒後
    認有繼續施用之傾向而再經法院裁定送強制戒治並經執行完畢，而為檢察官不起
    訴處分後，五年內再犯施用第一級或第二級毒品之罪者，依修正前毒品危害防制
    條例第二十三條第二項規定，本即應依法予以追訴、審判；而依修正後毒品危害
    防制條例第二十三條第二項規定，經觀察、勒戒或強制戒治執行完畢釋放後，五
    年內再犯第十條之罪者，檢察官即應依法追訴。換言之，無論係依照修正前或修
    正後之毒品危害防制條例規定，均應由檢察官依法追訴並由法院依法審判，依照
    修正後毒品危害防制條例第三十五條第一項第三款規定，本院自應援引修正後毒
    品危害防制條例第二十三條第二項規定予以裁判。是核被告所為，係犯毒品危害
    防制條例第十條第一項之施用第一級毒品罪。而被告持有第一級毒品海洛因後，
    進而施用，其持有之低度行為應為施用之高度行為所吸收，不另論以持有第一級
    毒品罪。而被告先後多次施用第一級毒品海洛因之犯行，其時間緊接，方法相同
    ，觸犯構成要件相同之罪名，顯係基於概括犯意為之，應依連續犯規定論以一罪
    ，並依法加重其刑。爰審酌被告前經送觀察、勒戒及一次強制戒治療程，仍無法
    戒絕毒癮，此次再度違反毒品危害防制條例第十條之罪，並先後二度為警查獲，
    施用期間超過半年以上，可見其不能斷念於毒品，無視於毒品對於自身健康之戕
    害及國家對於杜絕毒品犯罪之禁令；惟斟酌其僅自行施用毒品，犯罪動機尚屬單
    純，犯罪手段平和，亦未因此危害他人，所生損害尚微，暨其於犯後能坦承犯行
    ，態度良好等一切情狀而量處如主文所示之刑，以資懲儆。
三、按犯罪事實一部經起訴者，其效力及於全部，刑事訴訟法第二百六十七條定有明
    文；查臺灣臺中地方法院檢察署檢察官移送併辦九十三年度毒偵字第一六號被告
    違反毒品危害防制條例案件之犯行，與本件被告所犯罪行，其時間緊接、犯罪罪
    名與犯罪構成要件相同，顯係基於概括犯意而為之連續犯，有裁判上一罪關係，
    為起訴效力所及，本院自得併予以審理，附此敘明。另被告自行供出於九十一年
    四月間起迄至同年十一月底、十二月初期間，除九十一年六月一日起迄同年九月
    十八日十時許止以外之施用第一級毒品海洛因犯行之部分，與公訴人起訴有罪部
    分乃時間緊接、所犯構成要件亦均相同，顯係基於概括犯意而為，為連續犯之裁
    判上一罪關係，依審判不可分原則，本院自得就該部分一併予以審究，附此敘明
    。
據上論斷，應依刑事訴訟法第二百七十三條之一第一項、第二百九十九條第一項前段
，毒品危害防制條例第十條第一項、第三十五條第一項第三款、第二十三條第二項，
刑法第十一條前段、第五十六條，判決如主文。
中      華      民      國      九十三      年      三      月    一    日
                                     臺灣臺中地方法院刑事第十四庭
                                          法  官   林  學  晴
右正本證明與原本無異。
如不服本判決，應於判決送達後十日內向本院提出上訴狀，上訴於臺灣高等法院臺中
分院( 須附繕本 )。
                                          書記官
中      華      民      國      九十三      年      三      月    三    日
附錄論罪科刑法條
毒品危害防制條例第十條
施用第一級毒品者，處六月以上五年以下有期徒刑。
施用第二級毒品者，處三年以下有期徒刑。
